【裁判字號】    90,交上易,2378
【裁判日期】    901212
【裁判案由】    過失傷害
【裁判全文】
臺灣高等法院臺中分院刑事判決              民國九十年度交上易字第二三七八號
    上  訴  人
    即  被  告  丙○○
    選任辯護人  許盟志
右上訴人因過失傷害案件，不服臺灣台中地方法院九十年度交易字第三八五號，中華
民國九十年九月廿七日第一審判決（起訴案號：臺灣台中地方法院檢察署九十年度字
第七五八○號），提起上訴，本院判決如左：
    主      文
上訴駁回。
    事實及理由
一、本案經本院審理結果，認第一審判決認事用法及量刑均無不當，應予維持，並引
    用第一審判決書記載之事實、證據及理由（如附件） 。
二、上訴人即被告丙○○在本院辯稱：告訴人甲○○所駕駛之自小客車，當時正擬由
    高速公路下王田交流道，但因錯過交流道匝口而將車輛停止，始遭被告所駕大客
    車自後追撞云云，惟據告訴人甲○○於本院陳稱，當時我要下王田交流道、匝道
    口路段正在施工，見前方同向行駛之車輛已減速，告訴人亦減速行駛，並未停車
    ，此時被告所駕車輛因超速行駛，又未保持行車安全距離，才由後方追撞告訴人
    車輛等語。經查告訴人之車輛是否有錯過交流道口而呈停車狀態，依警方繪製之
    道路交通事故調查報告表，並無從為顯示證明，雖乘坐被告所駕大客車右前座第
    一排之證人丁○○曾於警訊稱：「當時視線不良，前方一部ＮＥ─九四八六小客
    車，該車不知何因可能停於車道上，我發現時，大營客車即撞上該車之車尾」等
    語，該證人警訊僅係稱「告訴人之小客車不知何因，可能停於車道上」，並未明
    指告訴人有因錯過交流道匝口，而將車停於車道上之情形，且該證人經本院傳喚
    到庭經訊以「當時告訴人的車子是在開，還是停止那裡？」答稱：「感覺上對方
    速度慢，當時沒有打方向燈」（見本院卷審判筆錄），依其證言，告訴人之小客
    車只是速度慢而已，並無停車之狀況，乃被告指告訴人錯過下交流道而將車停於
    車道，阻礙其大客車前行才致追撞云云，即非可採。又被告自承車速九十五公里
    ，而其駕車途經高速公路限速八十公里以下之施工地段，顯然已超速行駛，且未
    注意車前狀況，與前車保持安全距離，致自後追撞前車肇事，自有違反道路交通
    安全規則第九十三條第一項、第九十四條第一項、第三項之規定，其有行車過失
    至為明顯，原審予以酌情量罰，並無不合，被告上訴否認有行車過失，指摘原判
    決不當，非可採取，上訴為無理由，應予駁回。
三、據上論斷，應依刑事訴訟法第三百七十三條、第三百六十八條，判決如主文。
本案經檢察官乙○○到庭執行職務。
中      華      民      國      九十    年      十二    月      十二    日
                                臺灣高等法院臺中分院刑事第二庭
                                      審判長法  官  羅  禮  政
                                            法  官  蔡  聰  明
                                            法  官  陳  欣  安
右正本證明與原本無異。
不得上訴。
                                           書記官  紀  美  鈺
中      華      民      國      九十    年      十二    月      十四    日
                                                                       Ａ


司法院資訊處製作；財團法人民間司法改革基金會備份。
